臺灣高雄地方法院民事裁定
108年度消債更字第462號
聲  請  人  汪世豪  
0000000000000000

0000000000000000

0000000000000000

0000000000000000

0000000000000000

上列當事人因消費者債務清理事件聲請更生，本院裁定如下：
    主  文
聲請人汪世豪自中華民國一百零九年四月二十七日下午四時起開
始更生程序。
命司法事務官進行本件更生程序。
    理  由
一、聲請意旨略以：伊無力清償債務，曾依消費者債務清理條例
    向花旗商業銀行提出前置協商方案成立，約定自民國108年4
    月起，分48期，利率5％，每月清償新臺幣（下同）4,259元
    ，然自108年6月起遭未納入協商之兆豐銀行聲請扣薪，以扣
    薪後之可處分所得扣除生活必要費用、車貸及弟弟扶養費，
    實已無法繼續履行而不得已毀諾，又伊未經法院裁定開始清
    算程序或宣告破產，爰聲請更生等語。
二、按債務人不能清償債務或有不能清償之虞者，得依本條例所
    定更生或清算程序，清理其債務。債務人無擔保或無優先權
    之本金及利息債務總額未逾12,000,000元者，於法院裁定開
    始清算程序或宣告破產前，得向法院聲請更生。法院開始更
    生程序之裁定，應載明其年、月、日、時，並即時發生效力
    。法院裁定開始更生或清算程序後，得命司法事務官進行更
    生或清算程序，必要時得選任律師、會計師或其他適當之自
    然人或法人一人為監督人或管理人。消費者債務清理條例（
    下稱消債條例）第3條、第42條第1項、第45條第1項及第16
    條第1項分別定有明文。
三、經查：
  ㈠聲請人於108年4月間經臺灣臺北地方法院以108年度司消債核
    字第2475號裁定認可協商清償方案成立（見卷第39至40頁裁
    定暨協議書等，計有：花旗銀行、中國信託銀行、台北富邦
    銀行、第一銀行、凱基銀行），嗣兆豐銀行向臺灣新北地方
    法院聲請強制執行，經新北地院於108年6月6日核發扣薪命
    令，此有扣押及收取薪資命令在卷可稽（見卷第32頁），聲
    請人則繳納3期後未行繳款，最大債權銀行花旗銀行通報毀
    諾（見卷第149頁花旗銀行陳報狀）。觀之聲請人於108年7
    月經強制執行後之實領薪資為22,672元（見卷第128頁薪資
    明細表），如扣除108年度個人生活所必需15,719元（詳如
    後述），餘6,953元，尚須支付胞弟汪世傑入監期間生活費
    （108年7月假釋出監），而無法負擔每月4,259元之還款金
    額，應可認定聲請人於遭扣薪後之收入無法支應生活開銷、
    扶養費及協商款項，致繼續履行上述協商確有困難，是聲請
    人主張其於與債權銀行達成前開協商結論後，因不可歸責於
    己之事由致履行顯有重大困難，尚屬可信。
  ㈡次查，聲請人於106年及107年度申報所得分別為308,141元、
    392,960元（聯安保全股份有限公司薪資所得），名下有200
    4年福特六和汽車1部及2005年普通重型機車1部，勞工保險
    投保於聯安保全股份有限公司，投保薪資為31,800元。又聲
    請人於聯安保全股份有限公司擔任保全人員，據聯安保全公
    司函覆之薪資明細表所載，108年1月至9月以每月底薪加計
    全勤獎金、加班費及非工資獎金均為35,500元，同年10月則
    僅領取底薪30,240元，11月領取底薪加計全勤獎金及非工資
    獎金共35,600元，未領取社會局補助等情，此有財產及收入
    狀況說明書（卷第7至9頁）、戶籍謄本（卷第17頁）、財團
    法人金融聯合徵信中心前置協商專用債權人清冊（卷第20至
    21頁）、信用報告（卷第23頁）、財政部高雄國稅局106年
    及107年度綜合所得稅各類所得資料清單及總歸戶財產查詢
    清單（卷第44頁、第53至54頁）、商業保險投保資料查詢結
    果表（卷第46頁）、行照（卷第47頁）、勞工保險被保險人
    投保資料表（卷第48至49頁）、存摺（卷第58至65頁、第13
    6至146頁）、高雄市政府社會局社會福利資訊料查詢表（卷
    第117至119頁）、薪資明細表（卷第126至129頁）、債權人
    清冊（卷第178至179頁）在卷可參。本院審酌上情認以每月
    薪資收入35,500元扣除勞健保費1,147元後即34,353元作為
    核算其現在償債能力之基礎，堪認妥適。
  ㈢關於聲請人個人日常必要支出部分，聲請人陳稱其戶籍地已
    於多年前法拍，現承租房屋與胞弟汪世傑共同居住，每月房
    租7,000元，未領取租金補助，此有房屋租賃契約書及高雄
    市政府都市發展局函在卷可稽（卷第91至92頁、第123頁）
    。按債務人必要生活費用，以最近一年衛生福利部或直轄市
    政府所公告當地區每人每月最低生活費一點二倍定之，消債
    條例第64條之2第1項定有明文。本院參酌衛福部社會司所公
    告109年度高雄市最低生活費標準為13,099元。又該最低生
    活費用之標準，係照當地最近1年平均每人消費支出60％，依
    其基準之家庭收支調查報告調查表格式所示有關經常性支出
    之調查項目，其原即包括利息支出、食品、衣著、房租及水
    費、電費、醫療保健、交通、娛樂、教育等基本生活需求。
    本院認在聲請人並無特殊需求，應以此最低生活費之1.2倍
    即15,719元認係其個人必要生活費用。
  ㈣至扶養部分，聲請人原主張其胞弟汪世傑於108年7月假釋出
    監，無業，每月須支出扶養費5,000元，並提出法務部○○○○○
    ○○假釋證明書及臺灣高雄地方檢察署監控命令書等為證（見
    卷第73至79頁），嗣陳稱汪世傑已於12月間找到工作，每月
    收入約25,000元，暫無須支付扶養費等語（卷第130頁反面
    、第156至157頁），是聲請人已無此部分扶養費支出之必要
    ，併此敘明。
  ㈤綜上所述，以聲請人現每月收入34,353元為其償債能力基準
    ，扣除個人必要生活費15,719元後，餘18,634元，而聲請人
    目前無擔保負債總額為8,395,483元（參聯徵中心債權人清
    冊及信用報告，包含：臺灣銀行、第一銀行、台北富邦銀行
    、花旗銀行、凱基銀行、中國信託銀行、高雄銀行、兆豐銀
    行、滙誠第一資產公司、新加坡商艾星國際公司、中華電信
    公司，另有匯豐汽車股份有限公司有擔保車貸51,304元），
    以聲請人每月所餘按月攤還結果，需約37年（計算式：8,39
    5,483÷18,634÷12＝37.5）始能清償完畢，應認其已不能清償
    債務。此外，聲請人無擔保或無優先權之債務總額未逾12,0
    00,000元，且無消債條例第6條第3項、第8條或第46條各款
    所定駁回更生聲請之事由存在，則聲請人聲請更生為有理由
    ，應予准許，爰命司法事務官進行本件更生程序。
四、依消債條例第11條第1項、第45條第1項，裁定如主文。
中　　華　　民　　國　　109 　年　　4 　　月　　27　　日
                  民事庭　法　官　  賴寶合
以上正本係照原本作成。
本裁定不得抗告。
中　　華　　民　　國　　109 　年　　4 　　月　　27　　日
                          書記官    胡美儀